臺灣臺南地方法院刑事裁定
111年度聲字第865號
聲  請  人  臺灣臺南地方檢察署檢察官
受  刑  人  劉勇昇




上列聲請人因對受刑人數罪併罰有二裁判以上，聲請定其應執行
之刑（111年度執聲字第411號），本院裁定如下：
    主  文
劉勇昇所犯如附表所示之罪刑，應執行有期徒刑壹年陸月。
    理  由
一、聲請意旨略以：受刑人劉勇昇犯竊盜等案件，先後經判決確
    定（如附表），符合數罪併罰之要件，應依刑法第53條及第
    51條第5款之規定，聲請定其應執行之刑，爰依刑事訴訟法
    第477條第1項規定聲請裁定。
二、按依刑法第48條應更定其刑者，或依刑法第53條及第54條應
    依刑法第51條第5款至第7款之規定，定其應執行之刑者，由
    該案犯罪事實最後判決之法院之檢察官，聲請該法院裁定之
    ，刑事訴訟法第477條第1項定有明文。次按裁判確定前犯數
    罪者，併合處罰之，刑法第50條第1項前段定有明文。又數
    罪併罰，分別宣告其罪之刑，依下列各款定其應執行者：……
    五、宣告多數有期徒刑者，於各刑中之最長期以上，各刑合
    併之刑期以下，定其刑期。但不得逾30年。刑法第51條第5
    款亦有明文。又法律上屬於自由裁量事項，尚非概無法律性
    之拘束，在法律上有其外部界限及內部界限。前者法律之具
    體規定，使法院得以具體選擇為適當裁判，此為自由裁量之
    外部界限。後者法院為自由裁量時，應考量法律之目的，法
    律秩序之理念所在，此為自由裁量之內部界限。法院為裁判
    時，二者均不得有所踰越。在數罪併罰而有二裁判以上，應
    定其應執行刑之案件，法院所為刑之酌定，固屬自由裁量事
    項，然對於法律之內、外部界限，仍均應受其拘束（最高法
    院94年度台非字第21號判決意旨參照）。另數罪併罰中之一
    罪，依刑法規定得易科罰金，若因與不得易科罰金之他罪，
    併合處罰結果而不得易科罰金時，原可易科部分所處之刑，
    自亦無庸為易科折算標準之記載（司法院院字第2702號解釋
    、司法院大法官釋字第144號解釋及第679號解釋理由書意旨
    參照）。故在數罪併罰，有二裁判以上，定其應執行之刑時
    ，若有得易科罰金之罪與不得易科罰金之罪併合處罰結果而
    不得易科罰金時，原可易科部分所處之刑，自亦無庸為易科
    折算標準之記載。
三、經查：
　㈠受刑人因犯如附表所示之罪，經臺灣高雄地方法院、本院先
    後判處如附表所示之罪刑，均確定在案，有卷內所附該判決
    及臺灣高等法院被告前案紀錄表各1份在卷可稽。
　㈡受刑人所犯如附表編號1所示之罪刑，業經臺灣高雄地方法院
    以110年度簡字第931號判決，定其應執行刑為有期徒刑6月
    ，並於110年7月23日確定；附表編號2、3所示之罪刑，業經
    本院以111年度簡上字第6號判決，定其應執行刑為有期徒刑
    6月，並於111年2月24日確定，依上開最高法院裁判意旨，
    本院應受裁量權內部界限之拘束，於定本件應執行刑時，自
    不得逾1年7月之範圍。
　㈢受刑人所犯如附表編號4所示之罪所處之刑不得易科罰金，附
    表編號1至3所示之罪所處之刑則得易科罰金，即符合刑法第
    50條第1項但書第1款例外不得併合處罰之情形，依同條第2
    項之規定應由受刑人請求檢察官聲請定應執行刑，而本件係
    受刑人請求檢察官向法院聲請定應執行刑，此有數罪併罰聲
    請狀1份在卷可佐。而受刑人所犯如附表編號1至3所示之罪
    ，雖屬得易科罰金之刑，惟依上揭說明因與其他不得易科罰
    金之罪併合處罰結果而不得易科罰金，故原可易科部分所處
    之刑亦無庸為易科罰金折算標準。
　㈣聲請人依法以本院為最後事實審法院向本院聲請定其應執行
    之刑，本院參酌刑事訴訟法第370條所揭示之不利益變更禁
    止原則及規範目的，綜合考量所犯數罪犯罪類型、侵害法益
    、各別刑罰規範之目的、輕重罪間體系之平衡、整體犯罪非
    難評價、各罪彼此間之關聯性（例如：數罪犯罪時間、空間
    、各行為所侵害法益之專屬性或同一性、數罪對法益侵害之
    加重效應）、各次犯行與被告前案紀錄之關聯性、罪數所反
    映被告之人格特性與犯罪傾向、數罪對法益侵害之加重效應
    及刑罰之內部界限、對被告施以矯正之必要性，暨考量受刑
    人之意見（見數罪併罰聲請狀），爰定其應執行之刑如主文
    所示。
四、依刑事訴訟法第477條第1項，刑法第50條、第53條、第51條
    第5款，裁定如主文。
中　　華　　民　　國　　111 　年　　6 　　月　　14　　日
　　　　　　　　　刑事第八庭  法　官　陳碧玉
以上正本證明與原本無異。
如不服本裁定，應於收受送達後5日內向本院提出抗告狀。（應
附繕本）
　　　　　　　　　　　　　　　書記官  詹淳涵
中　　華　　民　　國　　111 　年　　6 　　月　　14　　日
　　　　　　　　　

附表：受刑人「劉勇昇」定應執行刑案一覽表
編    號  1 2 3 罪    名  竊盜 竊盜 不能安全駕駛致交通危險 宣 告 刑  有期徒刑4月、4月        （2罪） 有期徒刑4月 有期徒刑3月   應執行有期徒刑6月 編號2、3，應執行有期徒刑6月  犯罪日期  110年1月30日 110年1月26日 110年1月26日 偵查機關 年度案號  臺灣高雄地方檢察署 110年度速偵字第347號 臺灣臺南地方檢察署 110年度偵字第3323號 臺灣臺南地方檢察署 110年度偵字第3323號 最後事實審 法院 臺灣高雄地方法院 臺灣臺南地方法院 臺灣臺南地方法院  案號 110年度簡字第931號 111年度簡上字第6號 111年度簡上字第6號  判決日 110年5月27日 111年2月24日 111年2月24日 確 定 判 決 法院 臺灣高雄地方法院 臺灣臺南地方法院 臺灣臺南地方法院  案號 110年度簡字第931號 111年度簡上字第6號 111年度簡上字第6號  確定日 110年7月23日 111年2月24日 111年2月24日 備     註  臺灣臺南地方檢察署 111年度執助字第85號 臺灣臺南地方檢察署 111年度執字第2790號 臺灣臺南地方檢察署 111年度執字第2790號 

編    號  4   罪    名  駕駛動力交通工具發生交通事故致人傷害逃逸   宣 告 刑  有期徒刑7月   犯罪日期  109年11月7日   偵查機關 年度案號  臺灣臺南地方檢察署 110年度偵緝字第339號   最後事實審 法院 臺灣臺南地方法院    案號 110年度交訴字第144號    判決日 111年2月23日   確 定 判 決 法院 臺灣臺南地方法院    案號 110年度交訴字第144號    確定日 111年3月29日   備     註  臺灣臺南地方檢察署 111年度執字第2877號